【裁判字號】    99,訴,1790
【裁判日期】    991026
【裁判案由】    毒品危害防制條例
【裁判全文】
臺灣臺中地方法院刑事判決              99年度訴字第1790號
公  訴  人  臺灣臺中地方法院檢察署檢察官
被      告  甲○○
上列被告因違反毒品危害防制條例案件，經檢察官提起公訴（99
年度毒偵字第1762號），被告於準備程序中就被訴事實為有罪之
陳述，受命法官於聽取當事人之意見後，經本院合議庭裁定由受
命法官獨任以簡式審判程序判決如下：
    主    文
甲○○施用第一級毒品，累犯，處有期徒刑拾月；又施用第二級
毒品，累犯，處有期徒刑陸月，扣案之玻璃吸食器貳個沒收。應
執行有期徒刑壹年貳月，扣案之玻璃吸食器貳個沒收。
    犯罪事實
一、甲○○於民國94年間，因施用毒品案件，經法院裁定令入勒
    戒處所觀察、勒戒後，認無繼續施用傾向，於94年8 月30日
    執行完畢釋放出所，並由臺灣臺中地方法院檢察署檢察官以
    94年度毒偵字第3894號為不起訴處分確定。又因犯妨害自由
    、違反電信法、施用毒品等案件，經本院以 94 年度簡字第
    114號、94年度中簡字第2834號、95年度訴字第536號分別判
    處有期徒刑6月、4月、9月、6月確定，嗣經依法減刑，並定
    其應執行刑有期徒刑11月確定，而於96年7 月16日縮短刑期
    執行完畢。詎其仍不知悔改，復分別基於施用第一級及第二
    級毒品之犯意，於99年4 月27日凌晨某時許及同年月26日凌
    晨某時，在臺中市○○街180 號3E室居住處內，分別以將海
    洛因放在香菸內點燃及將甲基安非他命放入吸食器內，再吸
    食其煙霧之方式，分別施用第一級毒品海洛因及第二級毒品
    甲基安非他命各1次。嗣為警於99年4月27日下午3 時50分許
    ，持本院核發之搜索票在上址查獲，並當場扣得其所有供施
    用甲基安非他命之器具玻璃吸食器2 個。經將其所排放之尿
    液送驗後，呈現嗎啡及甲基安非他命類陽性反應，始悉上情
    。
二、案經臺中市警察局第二分局報告臺灣臺中地方法院檢察署檢
    察官偵查起訴。
    理    由
一、認定犯罪事實與量刑審酌之依據：
  (一)被告甲○○之自白。
  (二)臺中市警察局第二分局搜索扣押筆錄、扣押物品目錄表、採
    集尿液鑑定同意書、委託鑑驗尿液代號與真實姓名對照表、
    中山醫學大學附設醫院藥物檢驗科藥物檢測中心尿液檢驗報
    告各1 份。
  (三)扣案之玻璃吸食器2 個。
  (四)臺灣臺中地方法院99年10月4日中檢輝闕99偵17324字第1310
    02號函附之臺中市警察局第二分局刑事案件報告書及99年度
    拘內字第939號偵訊筆錄（是否供出毒品來源之認定）。
  (五)臺灣高等法院被告前案紀錄表（被告前案、累犯及素行之認
    定）。
二、核被告所為，係犯毒品危害防制條例第10條第1項、第2項之
    罪。其持有毒品之低度行為，應為施用毒品之高度行為所吸
    收，不另論罪。又所犯施用第一級毒品及施用第二級毒品二
    罪間，犯意各別，罪名不同，應分論併罰。被告有事實欄所
    載之前科，有台灣高等法院被告前案紀錄表1 份在卷可佐，
    其前受有期徒刑之執行完畢後，五年內再故意犯本件有期徒
    刑以上之罪，為累犯，應依刑法第47條第1 項之規定，加重
    其刑。審酌被告之前案、累犯、素行情形、施用毒品持續之
    期間與頻率、犯後已能坦承犯行等一切情狀，分別予以量處
    如主文所示之宣告刑，並定應執行刑。扣案之玻璃吸食器 2
    個，為被告所有供本件施用甲基安非他命之器具，業據被告
    陳明在卷，應依刑法第38條第1項第2款之規定，宣告沒收。
    另扣案之行動電話4 支及SIM卡2張，與被告施用毒品之犯行
    無涉，自不為沒收之宣告。
三、另被告於本院99年9 月21日準備程序中固辯稱曾供出毒品來
    源為陳佑振，且陳佑振業經臺中縣警察局豐原分局查獲云云
    。惟經本院查詢結果，被告曾供出之毒品來源為綽號「阿酒
    」之溫胤禎，並非陳佑振，且該案係由臺中市警察局第二分
    局查獲，並非臺中縣警察局豐原分局查獲，此有臺灣臺中地
    方法院99年10月4 日中檢輝闕99偵17324 字第131002號函附
    之臺中市警察局第二分局刑事案件報告書及99年度拘內字第
    939 號偵訊筆錄在卷可參。惟溫胤禎於該案偵查中供稱：係
    向被告購買毒品，而非如被告所言，係伊向溫胤禎購買毒品
    。且被告嗣於本院99年10月19日審理中又改稱：伊忘記是否
    曾在警局供出毒品來源為「阿酒」，之所以講出「阿酒」及
    陳佑振的名字，是希望獲得法院輕判，伊所施用之毒品，確
    實不是向「阿酒」購買等語。綜上，依被告之供述及相關卷
    證資料，尚不足以認定被告有供出毒品來源因而查獲上手之
    情形，自不得依毒品危害防制條例第17條第1 項之規定，減
    輕其刑，亦附此敘明。
據上論結：依刑事訴訟法第273條之1第1項、第299條第1項前段
、第310條之2、第454條第1項，毒品危害防制條例第10條第1項
、第2項，刑法第11條前段、第47條第1項、第51條第5款、第38
條第1項第2款，判決如主文。
中    華    民    國    99    年    10    月    26    日
                  刑事第四庭  法  官  高英賓
上正本證明與原本無異。
如不服本判決，應於收受送達後10日內向本院提出上訴書狀（應
敘述具體理由並附繕本）。
上訴書狀如未敘述理由，應於上訴期間屆滿後20日內補提理由書
於本院。
                              書記官  司立文
中    華    民    國    99    年    10    月    26    日
附錄論罪科刑法條：
毒品危害防制條例第10條
施用第一級毒品者，處6 月以上5 年以下有期徒刑。
施用第二級毒品者，處3 年以下有期徒刑。

司法院資訊處製作；財團法人民間司法改革基金會備份。
